臺灣高雄地方法院民事判決　　　　　　　99年度勞訴字第60號
原　　　告　謝文庭
訴訟代理人　王叡齡律師
　　　　　　陳建誌律師
被　　　告　長霖工業股份有限公司
法定代理人　段陳玉秀
訴訟代理人　林怡秀
上列當事人間請求給付工資等事件，經本院於民國99年12月27日
言詞辯論終結，判決如下：
    主    文
原告之訴及假執行之聲請均駁回。
訴訟費用由原告負擔。
    事實及理由
一、原告主張：被告於大陸地區投資設立天津德福制漆有限公司
    、天津盛霖化工有限公司、天津德福裝飾工程有限公司，原
    告自民國85年8 月1 日起受僱於被告，於86年間外派至天津
    德福制漆有限公司工作，於92年5 月轉至天津德福裝飾工程
    有限公司（下稱天津德福公司）工作，薪資每月新臺幣65,0
    00元及人民幣5,000 元，詎被告於98年8 月31日將會計上之
    傳票、帳簿、流水帳、報表等上鎖封存，導致公司業務停擺
    ，原告因已將所掌管之帳冊等交出，遂無法繼續進行後續工
    作，多次要求被告指示後續工作，被告均置之不理，自98年
    9 月1 日起拒絕原告提供勞務，並拒付原告薪資，原告不得
    已乃於99年1 月9 日，依勞動基準法第14條第1 項第5 款規
    定，寄發存證信函終止兩造間之勞動契約，爰依民法第482
    條規定，請求被告給付勞動契約終止前（即98年9 月至同年
    12月）之薪資共計新臺幣26萬元及人民幣2 萬元，並依勞動
    基準法第17條、第18條規定，請求被告給付30天之預告工資
    新臺幣65,000元、人民幣5,000 元，及資遣費872,083 元、
    人民幣67,083元。並聲明：(一)被告應給付原告新臺幣1,197,
    083 元及人民幣92,083元，及自起訴狀繕本送達翌日起至清
    償日止，按週年利率5%計算之利息。(二)願供擔保，請准宣告
    假執行。
二、被告則以：原告每月薪資新臺幣65,000元，否認每月另有人
    民幣5,000 元之薪資，原告前於98年8 月底經會計師查核有
    侵占公款之虞，乃於開會中提出口頭請辭後不知去向，自98
    年9 月1 日起連續曠職多日未再進入公司，復於同年9 月3
    日以手機簡訊方式再次向被告董事長確認離職，被告亦同意
    原告請辭，故兩造間勞動契約已於同年8 月31日合意終止，
    倘認兩造並未合意終止勞動契約，因原告連續曠工3 日，被
    告自得依勞動基準法第12條第1 項第6 款規定，不經預告終
    止契約，原告請求被告再為給付98年9 月1 日以後之薪資及
    預告工資、資遣費，均無理由等語置辯。並聲明：(一)原告之
    訴駁回。(二)如受不利判決，願供擔保請准宣告免為假執行。
三、兩造不爭執事項：
（一）原告自85年8 月1 日受僱於被告，薪資為每月新臺幣65,0
      00元，並有各類所得扣繳暨免扣繳憑單為證（見本院卷第
      45至47頁）。
（二）被告自98年9 月1 日起未再給付薪資予原告。
（三）原告於99年1 月9 日以新莊後港路郵局第12號存證信函通
      知被告終止兩造間之勞動契約，被告於同年1 月11日收受
      ，並有上開存證信函為證（見本院卷第27、28頁）。
（四）原告於98年9 月3 日發送如被證4 所示之簡訊予被告實質
      負責人陳立崇，並有上開簡訊為證（見本院卷第56頁）。
四、兩造爭執事項：(一)原告主張依勞動基準法第14條第1 項第5
    款規定，於99年1 月9 日終止勞動契約，有無理由？(二)原告
    之薪資是否包含人民幣每月5,000 元？(三)原告自何時起未至
    被告處提供勞務？(四)原告請求自98年9 月至同年12月之薪資
    、預告工資及資遣費，有無理由？本院分述判斷意見如下：
（一）原告主張依勞動基準法第14條第1 項第5 款規定，於99年
      1 月9 日終止勞動契約，有無理由？
      按雇主不依勞動契約給付工作報酬者，勞工得不經預告終
      止契約，勞動基準法第14條第1 項第5 款固有明文。惟查
      ，原告對其於98年9 月3 日發送如被證4 所示之簡訊予被
      告實質負責人陳立崇乙節並不爭執，該簡訊明確記載：「
      經歷了黑函風波，不管它內容的真實性如何，我再如何解
      釋，相信彼此已經不信任了，想了好幾天，決定離開待了
      12年的德福，很捨不得，但還是要面對，請盡快安排交接
      程序」等語（見本院卷第56頁），顯見原告因黑函風波已
      主動請辭，而被告未繼續發給原告自98年9 月1 日起之薪
      資，亦可認定被告已同意原告辭職，被告辯稱：原告前於
      98年8 月底經會計師查核有侵占公款之虞，乃於開會中提
      出口頭請辭，復於同年9 月3 日以手機簡訊方式再次向被
      告董事長確認離職等語，堪可採信，兩造已於98年8 月31
      日合意終止勞動契約，應堪認定。原告雖陳稱：該簡訊並
      非離職申請書，乃以退為進之方式，希望被告盡快出面解
      決公司停擺狀況，被告及天津德福公司均有固定制式書面
      離職報告，並有相關人員簽字確認方可生效，原告並未自
      動請辭等語，然上開簡訊發送對象為被告之實際負責人，
      且內容載明「決定離開」及「盡快安排交接程序」等字句
      ，顯然已明確表示終止勞動契約之意思，又終止勞動契約
      並非要式行為，原告雖未提出固定制式書面離職報告，亦
      不影響辭職之效力，原告上開所稱，洵無足採。原告於兩
      造合意終止勞動契約後，復於99年1 月9 日終止勞動契約
      ，自無理由。
（二）原告請求自98年9 月至同年12月之薪資、預告工資及資遣
      費，有無理由？
    1.關於自98年9 月至同年12月之薪資部分：兩造已於98年8
      月31日合意終止勞動契約，業如前述，原告請求勞動契約
      終止後之薪資，洵屬無據。
    2.關於預告工資部分：按雇主應給付預告期間之工資者，以
      雇主依勞動基準法第11條或第13條但書規定終止勞動契約
      ，而未依勞動基準法第16條第1 項各款所規定期間前預告
      者為限，勞動基準法第16條第3 項規定甚明。本件兩造間
      之勞動契約，係由兩造合意終止，與上揭雇主應給付預告
      期間工資之規定尚有未合，原告請求被告給付預告期間之
      工資，於法尚非有據，不應准許。
    3.關於資遣費部分：按雇主應發給勞工資遣費者，以雇主依
      勞動基準法第11條或第13條但書規定終止勞動契約，或雇
      主有勞動基準法第14條第1 項所列各款情形之一，經勞工
      不經預告終止契約者為限，此由勞動基準法第17條、第14
      條第4 項之規定自明。本件兩造間之勞動契約，係由兩造
      合意終止，已如前述，核與雇主應發給資遣費之規定亦有
      未合，原告請求被告給付資遣費，於法無據，不予准許。
五、綜上所述，兩造間勞動契約已於98年8 月31日合意終止，從
    而，原告依民法第482 條、勞動基準法第17條、第18條之規
    定，請求被告給付自98年9 月至同年12月之薪資、預告工資
    及資遣費，為無理由，應予駁回。原告之訴既經駁回，其假
    執行之聲請亦失所附麗，應併予駁回。
六、本件事證已臻明確，兩造其餘主張及舉證，核與本件判決結
    果無影響，爰不再予斟酌，併此敘明。
七、結論：本件原告之訴為無理由，依民事訴訟法第78條，判決
    如主文。
中    華    民    國   100    年    1     月    10    日
                  民事第五庭法  官  秦慧君
以上正本係照原本作成。
如對本判決上訴，須於判決送達後20日內向本院提出上訴狀。如
委任律師提起上訴者，應一併繳納上訴審裁判費。
中    華    民    國   100    年    1     月    10    日
                            書記官  鄭筑尹